【裁判字號】    98,抗,1893
【裁判日期】    981230
【裁判案由】    停止執行
【裁判全文】
臺灣高等法院民事裁定                  98年度抗字第1893號
抗  告  人  甲○○
上列抗告人與相對人雲林縣元長鄉農會間停止執行事件，對於中
華民國98年11月2日臺灣士林地方法院98年度聲字第1232 號所為
裁定提起抗告，本院裁定如下：
    主  文
抗告駁回。
抗告費用由抗告人負擔。
    理  由
一、按有回復原狀之聲請，或提起再審或異議之訴，或對於和解
    為繼續審判之請求，或提起宣告調解無效之訴、撤銷調解之
    訴、或對於許可強制執行之裁定提起抗告時，法院因必要情
    形或依聲請定相當並確實擔保，得為停止強制執行之裁定，
    強制執行法第18條第2 項定有明文。次按法院依該法第18條
    第2 項規定，以裁定命債務人供擔保後停止強制執行，其擔
    保金額之多寡應如何認為相當，原屬於法院職權裁量之範圍
    ，如法院已斟酌債權人因停止執行所應受之損害，自非當事
    人所可任意指摘。
三、本件相對人前持臺灣雲林地方法院（下稱雲林地院）96年度
    執字第10818 號債權憑證為執行名義，聲請對抗告人之財產
    於新臺幣300 萬元（下同）範圍內實施強制執行，經雲林地
    院依強制執行法第7條第4項規定，囑託原法院就抗告人對於
    第三人財團法人辜公亮基金會和信治癌中心醫院（下稱和信
    醫院）之薪資為強制執行。抗告人對和信醫院之繼續性債權
    （薪資），並經原法院於民國98年4 月28日以98年度司執助
    字第1043號強制執行事件核發執行命令。抗告人提起債務人
    異議之訴，經原法院以98年度補字第505 號事件受理在案，
    業經原法院調卷核閱無訛。經查：前揭強制執行事件之執行
    名義債權為300萬元，執行標的為抗告人每月1萬3,080 元薪
    資債權（見原法院卷第14頁之薪資袋），倘該強制執行事件
    逕予停止執行，可能造成相對人受到之最大損害，即為停止
    執行期間原可扣押、受移轉之債權額，於停止執行原因消滅
    後，因抗告人離職而無法受償，致相對人就執行名義債權未
    能受償，而受有該債權額之損失。參酌上開債務人異議之訴
    事件至三審終結之期間推定為4年4個月（參照各級法院辦案
    期限實施要點第2條規定民事通常程序第一審審判案件期限1
    年4個月，第二審審判案件期限2年，第三審審判案件期限1
    年），則相對人因抗告人聲請停止執行所受之損害，應為在
    該民事訴訟程序進行期間，延後全額受償之損失即68萬160
    元（計算式：13, 080元52月＝680,160元），原法院參酌
    上揭情形，因而以68萬160 元為本件抗告人停止執行應供之
    擔保金額，核無違誤。況供擔保金額多寡部分乃法院職權裁
    量之範圍，原法院既已斟酌相對人因停止執行所可能遭受之
    損害，其酌定之應供擔保金額，亦稱允當，自非抗告人所可
    任意指摘。抗告意旨略以：因抗告人每月薪資須負擔家中生
    活開銷及租金8,000元，尚須負擔母親生活費及租金5,000元
    ，且就學時曾申請助學貸款，每月需償還至少3,200 元，至
    今尚欠款30萬元，抗告人於父親過世後並未繼承任何財產，
    又為家中主要經濟來源，身上並無任何存款，實無力負擔原
    法院所裁定供擔保金額。為此請求降低應供擔保金額至20萬
    元以內等語，該審酌者純就其自身之資力問題，與法院裁定
    命債務人供擔保後停止強制執行，其擔保金額係斟酌債權人
    因停止執行所應受之損害相違，其請求之理由委無足取。抗
    告人據此對原裁定聲明不服，請求降低應供之擔保金額，非
    有理由，應予駁回，爰裁定如主文。
中    華    民    國    98    年    12    月    30    日
                    民事第四庭
                        審判長法  官  張劍男
                              法  官  翁昭蓉
                              法  官  陳靜芬
正本係照原本作成。
本裁定除以適用法規顯有錯誤為理由外，不得再抗告。如提起再
抗告，應於收受後10日內委任律師為代理人向本院提出再抗告狀
。並繳納再抗告費新台幣１千元。
中    華    民    國    98    年    12    月    30    日
                              書記官  應瑞霞

司法院資訊處製作；財團法人民間司法改革基金會備份。
